臺灣板橋地方法院刑事判決　　　九十三年度易字第一二七九號
　　公　訴　人　臺灣板橋地方法院檢察署檢察官
　　被　　　告　甲○○
上列被告因違反毒品危害防制條例案件，經檢察官提起公訴（九
十三年度核退毒偵字第一一五三號、九十三年度核退毒偵字第一
二七一號），本院於準備程序進行中，被告就被訴之事實為有罪
之陳述，經告知被告簡式審判程序之旨，並聽取當事人之意見後
，裁定進行簡式審判程序，本院判決如下：
    主  文
甲○○連續施用第二級毒品，累犯，處有期徒刑陸月，如易科罰
金，以佰元折算壹日。扣案之第二級毒品安非他命壹包（毛重
壹點伍公克、淨重壹點壹公克），其毒品部分，沒收銷燬之，又
其包裝袋壹個，沒收。
    事  實
一、甲○○有賭博及違反麻醉藥品管理條例案件等前科，其前於
    民國八十九年間因施用毒品案件，經本院於八十九年二月十
    五日以八十九年度毒聲字第一二一七號裁定送觀察勒戒處所
    觀察、勒戒，因無繼續施用毒品傾向，由臺灣板橋地方法院
    檢察署檢察官於八十九年三月九日以八十九年度毒偵字第一
    九二七號為不起訴處分確定，又於九十年間復因施用毒品案
    件，經本院於九十年三月二十二日以九十年度毒聲字第一三
    二一號裁定送觀察勒戒處所觀察、勒戒後，亦認無繼續施用
    毒品傾向，再由同署檢察官於九十年四月二十日以九十年度
    毒偵字第六一七號、第一四一八號、第一五五八號為不起訴
    處分確定，其繼於九十年間再因施用毒品案件，經本院於九
    十年八月三十日以九十年度毒聲字第三六四一號裁定送強制
    戒治處所施以強制戒治（於九十一年五月七日停止戒治處分
    ），同署檢察官並據以起訴，經本院於九十年十月二十九日
    以九十年度板簡字第一七○三號判處有期徒刑六月，於同年
    十一月二十二日確定，另其於九十年間因竊盜案件，經本院
    於同年九月二十五日以九十年度易字第二六二○號判處有期
    徒刑一年六月，於同年十月二十九日確定，二案更定其刑，
    應執行有期徒刑一年十月，並接續執行，於九十二年十月一
    日縮短刑期假釋，於九十二年十二月二日假釋期滿執行完畢
    。詎其不思悛悔，於強制戒治執行完畢釋放後五年內，再基
    於施用第二級毒品安非他命之概括犯意，分別於九十三年六
    月二十七日晚間某時，在臺北縣板橋市○○路附近公園運動
    場廁所內，及於同年七月十五日下午五時三十分許，在臺北
    縣土城市○○街四號二樓，將第二級毒品安非他命置於燈泡
    玻璃球吸食器內燃燒加熱，以吸取其濃煙之方式，各施用第
    二級毒品安非他命一次，嗣同年六月二十八日晚間十時二十
    分許，在臺北縣板橋市○○路一一六號前，為警查獲，並扣
    得其所有之第二級毒品安非他命一包（毛重一點五公克、淨
    重一點一公克），及於同年七月十五日下午六時三十分許，
    在臺北縣土城市○○街四號二樓，經警查獲，並扣得林勇志
    所有第二級毒品安非他命一包（淨重四點一公克）、吸食器
    一組、枕頭套一套。
二、案經臺北縣政府警察局土城分局報請暨臺北市政府警察局大
    安分局移請臺灣板橋地方法院檢察署檢察官偵查起訴。
    理  由
壹、程序部分：按除被告所犯為死刑、無期徒刑、最輕本刑為三
    年以上有期徒刑之罪或高等法院管轄第一審案件者外，於第
    一次審判期日前之準備程序進行中，被告先就被訴事實為有
    罪之陳述時，審判長得告知被告簡式審判程序之旨，並聽取
    當事人、代理人、辯護人及輔佐人之意見後，裁定進行簡式
    審判程序，刑事訴訟法第二百七十三條之一第一項定有明文
    。經核本件被告甲○○所犯係死刑、無期徒刑、最輕本刑為
    三年以上有期徒刑以外之罪，其於準備程序中就被訴事實為
    有罪之陳述，經法官告知簡式審判程序之旨，並聽取公訴人
    、被告之意見後，本院爰依首揭規定，合議裁定由受命法官
    獨任進行簡式審判程序，合先敘明。
貳、實體方面：
  一、右揭犯罪事實，業據被告於本院審理時坦承不諱，而其於
      九十三年六月二十八日為警查獲後所採之尿液檢體，經送
      臺灣尖端先進生技醫藥股份有限公司以酵素免疫分析法初
      步檢驗，呈安非他命類陽性反應，復以氣相層析質譜儀法
      確認，亦呈安非他命及甲基安非他命陽性反應，有該公司
      同年七月七日濫用藥物檢驗報告在卷足憑；又被告於同年
      七月十五日經警查獲後採得之尿液檢體，經由臺灣檢驗科
      技股份有限公司以酵素免疫分析法初步檢驗，再以氣相層
      析質譜儀法確認，均呈安非他命類陽性反應，且有該公司
      同年八月六日濫用藥物尿液檢驗報告存卷可稽。按甲基安
      非他命經口服投與後約百分之七十於二十四小時內自尿中
      排出，約百分之九十於九十六小時內自尿中排出，由於甲
      基安非他命成分之檢出與其投與方式、投與量、個人體質
      、採尿時間與檢測儀器之精密度等諸多因素有關，因此僅
      憑尿液中呈安非他命陽性反應，並無法確實推算吸食時間
      距採集時間之長短，惟依上述資料推斷，最長可能不會超
      過四日，亦有行政院衛生署藥物食品檢驗局八十一年二月
      八日（八一）藥檢一字第○○一一五六號函可按。而目前
      之尿液檢體毒品反應鑑驗方法，以氣相層析質譜儀分析法
      最為精確，茲經以該方法鑑出被告尿液確有安非他命類之
      陽性反應，是可確信被告於經警查獲採得尿液檢體前（扣
      除查獲不可能施用之時間），各約於九十六小時內之某時
      ，尚分別有施用第二級毒品安非他命之行為，此核與被告
      坦承之施用第二級毒品安非他命之犯罪時間契合。
  二、查被告於八十九年間曾因施用毒品案件，經本院於八十九
      年二月十五日以八十九年度毒聲字第一二一七號裁定送觀
      察勒戒處所觀察、勒戒，因無繼續施用毒品傾向，由臺灣
      板橋地方法院檢察署檢察官於八十九年三月九日以八十九
      年度毒偵字第一九二七號為不起訴處分確定，又於九十年
      間復因施用毒品案件，經本院於九十年三月二十二日以九
      十年度毒聲字第一三二一號裁定送觀察勒戒處所觀察、勒
      戒後，亦認無繼續施用毒品傾向，再由同署檢察官於九十
      年四月二十日以九十年度毒偵字第六一七號、第一四一八
      號、第一五五八號為不起訴處分確定，其繼於九十年間再
      因施用毒品案件，經本院於九十年八月三十日以九十年度
      毒聲字第三六四一號裁定送強制戒治處所施以強制戒治，
      於九十一年五月七日停止戒治處分等情，有上述不起訴處
      分書電腦列印本、臺灣高等法院被告全國前案紀錄表等在
      卷可參。
  三、本件尚有扣案毒品暨檢測照片一張、查獲現場照片四幀等
      附卷得佐。綜上所見，被告之前開自白，應與事實無異，
      洵足信取。本件事證業臻明確，犯告犯行堪以認定，應依
      法論處。
  四、核被告所為，係犯毒品危害防制條例第十條第二項之施用
      第二級毒品罪。其持有第二級毒品安非他命之低度行為，
      應為其施用之高度行為所吸收，不另論罪。其先後二次施
      用前述毒品之犯行，時間緊接，所犯係構成要件相同之罪
      ，顯係出於概括犯意所為，為連續犯，應依刑法第五十六
      條之規定，論以一罪，並加重其刑。另其於九十年間因違
      反毒品危害防制條例案件，經本院於九十年十月二十九日
      以九十年度板簡字第一七○三號判處有期徒刑六月，於同
      年十一月二十二日確定，另其於九十年間因竊盜案件，經
      本院於同年九月二十五日以九十年度易字第二六二○號判
      處有期徒刑一年六月，於同年十月二十九日確定，二案更
      定其刑，應執行有期徒刑一年十月，並接續執行，於九十
      二年十月一日縮短刑期假釋，甫於九十二年十二月二日假
      釋期滿執行完畢，有上開被告全國前案紀錄表可按，其於
      五年內再犯本件最重本刑為有期徒刑以上之罪，為累犯，
      應依刑法第四十七條之規定，遞加重其刑。本院爰審酌其
      有上揭犯罪紀錄，有在卷之被告全國前案紀錄表可考，足
      見其素行不良，又其於受觀察、勒戒及強制戒治後，猶另
      萌施用毒品犯意，再犯本罪，顯見戒除毒癮之意志薄弱，
      且未衷心悛悔，漠視法令之禁制，恣意濫用藥品，其行為
      甚為可訾，然終知坦承犯行，及施用毒品祗係戕害其自己
      身心，並無加害他人，兼衡其施用第二級毒品安非他命僅
      二次，暨其犯罪動機、目的、手段、目前業已覓得送貨之
      正當工作等一切情狀，量處如主文所示之刑，以資懲儆。
      末查，為警於九十三年扣得之被告所有第二級毒品安非他
      命一包，毛重一點五公克、淨重一點一公克，其毒品部分
      ，應依毒品危害防制條例第十八條第一項前段之規定，予
      以沒收銷燬之，其包裝袋一個部分，應依刑法第三十八條
      第一項第二款之規定，予以沒收；至其施用第二級毒品安
      非他命所用之玻璃球吸食器並未扣案，而本院且查無證據
      可證該吸食器確屬被告所有，故不依刑法第三十八條第一
      項第二款之規定，予以沒收；另同年七月十五日下午六時
      三十分許，經警查扣之第二級毒品安非他命一包（淨重四
      點一公克）、吸食器一組、枕頭套一套，係同案被查獲人
      林勇志所有，與被告本件施用毒品犯行無涉，業據被告供
      述綦詳，並經林勇志於警詢中供承屬實，就此關於毒品部
      分，爰不另依上揭條例第十八條第一項前段之規定，諭知
      沒收銷燬之，其餘物品復毋庸依刑法第三十八條第一項第
      二款，予以宣告沒收，併予敘明。
據上論斷，應依刑事訴訟法第二百七十三條之一第一項、第二百
九十九條第一項前段，毒品危害防制條例第十條第二項、第十八
條第一項前段，刑法第十一條前段、第五十六條、第四十七條、
第四十一條第一項前段、第三十八條第一項第二款，罰金罰鍰提
高標準條例第二條，判決如主文。
本案經檢察官馬中琍到庭執行職務。
中　　華　　民　　國　九十四　　年　  一　月　十三　　日
                            刑事第十七庭法  官  朱敏賢
右正本證明與原本無異
如不服本判決應於送達後十日內向本院提出上訴狀
                                        書記官  方蟾苓
中　　華　　民　　國　九十四　　年　  一　月　十三　　日
附錄本案論罪科刑法條全文：
毒品危害防制條例第十條第二項
施用第二級毒品者，第三年以下有期徒刑。
